臺灣高等法院刑事裁定
110年度聲字第3151號
聲  請  人  臺灣高等檢察署檢察官
受  刑  人  郎玉麟

                    籍設新北市○○區○○路0號（新北○○○○○○○○）
                    （現於法務部○○○○○○○○附設觀察勒戒處所執行中）
上列聲請人因受刑人數罪併罰有二裁判以上，聲請定其應執行之
刑（聲請案號：110年度執聲字第1372號），本院裁定如下：
    主  文
郎玉麟犯如附表所示各罪所處之刑，應執行有期徒刑肆年拾月。
    理  由
一、聲請意旨略以：受刑人郎玉麟因違反毒品危害防制條例等數
    罪，先後經判決確定如附表所示（檢察官聲請書附表記載誤
    繕部分，均經本院更正如本裁定之附表所載），應依刑法第
    53條、第50條第1項第4款、第2項、第51條第5款規定，定其
    應執行之刑，爰依刑事訴訟法第477條第1項聲請裁定等語。
二、經查：受刑人犯如附表所示各罪，先後經法院分別判處如附
    表所示之刑，均經確定在案，有受刑人之前案紀錄表、如附
    表所示各該刑事裁判可參。檢察官依受刑人之請求，將得易
    服社會勞動（附表編號3、4所示之罪）及不得易服社會勞動
    （附表編號1、2所示之罪）之罪刑，向本院聲請合併定其應
    執行之刑，經核於法有據。審酌受刑人所犯如附表編號1、2
　　之販賣第二級毒品2罪，及編號3、4所示之轉讓禁藥2罪，固
    均屬侵害社會法益之罪，且犯罪時間尚屬相近，各罪之獨立
    性較低，惟其所為造成毒品之氾濫，對社會法益之侵害效應
    大，仍應酌定較高之執行刑，始足以發揮刑罰嚇阻犯罪之功
    能，及達矯治之必要程度；參以附表編號1、2所示2罪及附
    表編號3、4所示2罪，曾經分別合併定刑有期徒刑4 年2月及
    10月所形成之內部界線，兼衡受刑人現年60歲之日後更生等
    總體評價，乃定其應執行之刑如主文所示。至於如附表所示
    判決原宣告之沒收部分，仍應併予執行，附此敘明。
三、依刑事訴訟法第477條第1項，刑法第50條第2項、第51條第5
    款、第53條，裁定如主文。
中    華    民    國   110    年     8    月    6     日
                刑事第二十二庭  審判長法  官  洪于智
                                      法  官  汪怡君
                                      法  官  陳銘壎
以上正本證明與原本無異。
如不服本裁定，應於收受送達後五日內向本院提出抗告狀。
                                      書記官  吳思葦
中    華    民    國   110    年     8    月    6     日
附表：受刑人郎玉麟定應執行刑案件一覽表
編            號  1 2 罪            名  販賣第二級毒品 販賣第二級毒品 宣     告     刑  有期徒刑3年7月 有期徒刑3年8月 犯罪日期（民國）  106年8月10日 106年8月18日 偵  查 機    關 臺灣士林地方檢察署 臺灣士林地方檢察署  案    號 106年度偵字第14086、14087號 106年度偵字第14086、14087號 最  後  事實審 法    院 臺灣高等法院 臺灣高等法院  案    號 107年度上訴字第2873號 107年度上訴字第2873號  判決日期 108年1月10日 108年1月10日 確  定    判  決 法    院 臺灣高等法院 臺灣高等法院  案    號 107年度上訴字第2873號 107年度上訴字第2873號  判    決 確定日期 108年12月26日 108年12月26日 備            註  1.士林地檢署109年度執字第866號（110年度執緝字第111號）。 2.編號1、2所示之罪刑，曾經臺灣士林地方法院以107年度訴字第28號判決合併定刑有期徒刑4年2月，受刑人上訴後，由本院以上開判決駁回上訴，受刑人再對本院上開判決不服上訴後，由最高法院於108年12月26日以108年度台上字第4136號判決為程序駁回。 1.士林地檢署109年度執字第866號（110年度執緝字第111號）。 2.編號1、2所示之罪刑，曾經臺灣士林地方法院以107年度訴字第28號判決合併定刑有期徒刑4年2月，受刑人上訴後，由本院以上開判決駁回上訴，受刑人再對本院上開判決不服上訴後，由最高法院於108年12月26日以108年度台上字第4136號判決為程序駁回。 

編            號  3 4 罪            名  轉讓禁藥 轉讓禁藥 宣     告     刑  有期徒刑6月 有期徒刑6月 犯罪日期（民國）  106年9月3日 106年9月10日 偵  查 機    關 臺灣士林地方檢察署 臺灣士林地方檢察署  案    號 106年度偵字第14086、14087號 106年度偵字第14086、14087號 最  後  事實審 法    院 臺灣高等法院 臺灣高等法院  案    號 107年度上訴字第2873號 107年度上訴字第2873號  判決日期 108年1月10日 108年1月10日 確  定    判  決 法    院 臺灣高等法院 臺灣高等法院  案    號 107年度上訴字第2873號 107年度上訴字第2873號  判    決 確定日期 108年12月26日 108年12月26日 備            註  1.士林地檢署109年度執字第867號（110年度執緝字第110號）。 2.編號3、4所示之罪刑，曾經臺灣士林地方法院以107年度訴字第28號判決合併定刑有期徒刑10月，受刑人上訴後，由本院以上開判決駁回上訴，受刑人再對本院上開判決不服上訴後，由最高法院於108年12月26日以108年度台上字第4136號判決為程序駁回。 1.士林地檢署109年度執字第867號（110年度執緝字第110號）。 2.編號3、4所示之罪刑，曾經臺灣士林地方法院以107年度訴字第28號判決合併定刑有期徒刑10月，受刑人上訴後，由本院以上開判決駁回上訴，受刑人再對本院上開判決不服上訴後，由最高法院於108年12月26日以108年度台上字第4136號判決為程序駁回。